# 请教陈版主，将研发费用资本化计入开发支出是会计政策变更吗

提问人：liweized 时间：2021-01-12 16:25:00
请教陈版主，之前财务是将所有研发支出全部费用化，从 2020 年 2 月份开始我将公司研发项目根据不同的研发阶段将研发支出分别费用化和资本化，请问这是会计政策变更吗？如为会计政策变更是否需要通过董事会决议呢？需要适用追溯调整法吗?

回答人：chenyiwei
这不是会计政策变更，而是会计估计变更。
参考：《瑞华研究 2010 ～ 2019 汇编》之“问题1-2-2（符合资本化条件的开发支出是否可以选择费用化，并将其作为一项会计政策）”、“问题4-5-6 （收入确认原则变更的处理）”、“问题4-5-7（收入确认由净额法变更为总额法是会计政策变更还是差错更正）”等。